# 购入企业不良债权报表如何列报

提问人：奔跑城里 时间：2022-03-14 16:27:22
版主：
你好！
甲公司为某上市公司提供特殊产品运输服务、甲公司财务经营困难。 2021 年 7 月上市公司从甲公司的股东A（非控股股东/财务投资人）折价购入A股东对甲公司债权，债权原值 2000 万元、购入价格 1700 万元。
2021 年 11 月、 12 月，上市公司单方增资甲公司，增资后持有甲公司30%的股权委派 1 名董事。债权转让协议约定“债务人（甲公司）同意本次转让，并承诺向受让方履行标的应收款项的偿付义务”，购入债权后甲公司期后拟通过以催收债务收取合同现金流量为目标，按照新金融工具准则规定，上市公司是否可以将应将取得的不良债权分类为以摊余成本计量的金融资产，列报为“其他流动资产”。谢谢！

回答人：chenyiwei
1 、首先建议考虑此次不良债权收购和后续增资持股30%两项交易之间是否存在关联，如果是，则可能需要作为一个整体考虑其会计处理。
2 、假设不是一揽子交易，则单就收购债权这一交易来看，由于债权本身的合同现金流量特征符合“本金+利息”的基本借贷安排，因此如果业务模式是收取合同现金流量，则作为以摊余成本计量的金融资产是有可能的，但该分类的前提是能够合理预期未来现金流量的发生金额和时间。这对于一项确定已发生减值的债权而言可能是存在难度的。建议在谨慎评估其可行性的基础上考虑将其分类为以摊余成本计量的金融资产是否恰当。